高雄高等行政法院裁定
111年度監簡抗字第2號
抗  告  人  謝清彥                                 

相  對  人  法務部矯正署綠島監獄

代  表  人  戴明瑋              
上列當事人間監獄行刑法事件，對於中華民國110年12月8日臺灣
臺東地方法院109年度簡更一字第3號行政訴訟裁定不服，提起抗
告，本院裁定如下︰    
　　主  文
一、抗告駁回。
二、抗告訴訟費用由抗告人負擔。
　　理  由
一、按抗告法院認抗告為無理由者，應為駁回抗告之裁定，為行
    政訴訟法第272條準用民事訴訟法第495條之1第1項及第449
    條第1項所明定。又依行政訴訟法第236條之2第4項準用同法
    第272條規定，上開規定於簡易訴訟之抗告程序亦準用之。
　　依監獄行刑法第114條第1項規定，依該法第111條規定提起
    之訴訟，為簡易訴訟程序事件，適用行政訴訟法簡易訴訟程
    序之規定。再按「（第1項）訴狀送達後，原告不得將原訴
    變更或追加他訴。但經被告同意或行政法院認為適當者，不
    在此限。……。（第3項）有下列情形之一者，訴之變更或追
    加，應予准許：一、訴訟標的對於數人必須合一確定，追加
    其原非當事人之人為當事人。二、訴訟標的之請求雖有變更
    ，但其請求之基礎不變。三、因情事變更而以他項聲明代最
    初之聲明。四、應提起確認訴訟，誤為提起撤銷訴訟。五、
    依第197條或其他法律之規定，應許為訴之變更或追加。」
    行政訴訟法第111條第1項、第3項定有明文。
二、抗告人不服相對人所為之處分或管制措施，於民國107年間
    提起行政訴訟，前經臺灣臺東地方法院(下稱原審法院)107
    年度簡字第20號行政訴訟判決(下稱前審判決)後，抗告人提
    起上訴，經本院109年度簡上字第21號判決將前審判決部分
    廢棄發回，抗告人始於110年3月25日具狀表示略以：「追加
    起訴不服法務部法矯署安10701040030函說明㈡標的即剝奪
    受刑人訂閱報紙之管理措施，請求撤銷……」等語而為訴之追
    加。經原審法院以相對人並不同意且認有礙於訴訟終結遂以
    原裁定駁回抗告人追加之訴（廢棄部分原審法院以109年度
    簡更一字第3號另為判決）。抗告人不服，遂提起本件抗告
    。
三、抗告意旨略以：原裁定稱相對人就追加部分具狀表明並不同
    意，卻未向抗告人闡明，破壞抗告人攻擊防禦權行使。況且
    抗告人追加事由係發生在後，並非起訴前，故於起訴後始追
    加，應屬適當等語。
四、本院查：
　　依行政訴訟法第111條第1項之規定，於訴狀送達後，抗告人
    原則上不得將原訴變更或追加他訴，除非經相對人同意或行
    政法院認為適當者，始不在此限。本件抗告人於原審既未經
    相對人同意（原審卷第96頁)，亦經原審法院審酌其本案部
    分係於107年間起訴，歷經前審判決及上訴審判決及發回更
    審後，至110年3月間始提出上開追加，明顯有礙於訴訟終結
    而非適當等情，原裁定因認其追加並不適當而駁回，於法並
    無不合。抗告人之抗告理由，顯有誤解追加訴訟之規定及原
    裁定駁回之理由，要無可採。　
五、結論：抗告為無理由。　　
中　　華　　民　　國　　111 　年　　1 　　月　　28　　日
              高雄高等行政法院第二庭
                          審判長法官  李　協　明
                                法官  曾　宏　揚
                                法官  廖　建　彥
以上正本係照原本作成。
不得抗告。
中　　華　　民　　國　　111 　年　　1 　　月　　28　　日

                              書記官　洪　美　智